【裁判字號】    95,交聲,688
【裁判日期】    950728
【裁判案由】    違反道路交通管理處罰條例聲明異議
【裁判全文】
臺灣臺北地方法院交通事件裁定         95年度交聲字第688號
原處分機關  臺北市交通事件裁決所
異  議  人
即受處分人  甲○○
上列受處分人因違反道路交通管理處罰條例案件，對於臺北市交
通事件裁決所九十三年七月三日所為之處分 (原處分案號：北市
裁二字第裁22─AM0000000號)，聲明異議，本院裁定如下：
    主  文
異議駁回。
    理  由
一、按「汽車駕駛人駕駛汽車，不遵守道路交通標線之指示，處
    新臺幣九百元以上一千八百元以下罰鍰」，道路交通管理處
    罰條例第六十條第二項第三款之規定甚明。
二、本件異議人即受處分人甲○○於民國九十五年五月十日十四
    時十一分許，駕駛車牌號碼ＣＩ─九八二０號自用一般小客
    貨車，行經台北市○○○路○段附近，明知汽車駕駛人駕駛
    汽車，應遵守道路交通標線之指示，竟仍有跨越禁止標線 (
    雙白線)任意變換車道行駛之情形，為台北市政府警察局交
    通警察大道執勤員警以其有違反道路交通管理處罰條例第六
    十條第二項第三款規定之情形而以北市警交大字第ＡＭ00
    00000號舉發違反道路交通管理事件通知單予以逕行舉
    發。嗣受處分人於違規舉發通知單所載應到案日期前向原處
    分機關申訴，原處分機關函請舉發機關調查結果，仍認受處
    分人有上開違規行為，有台北市政府警察局中山分局九十五
    年六月二十六日北市警中分交字第０九五三三０五八一００
    號書函在卷可稽。
三、聲明異議意旨略以：其於舉發時間駕駛上開車輛，下建國高
    架道路行駛內線道，準備左轉台北市○○○路○段，往台北
    市○○路方向行駛，該路段是東西向單行道，並無禁止左轉
    標誌，但道路中央劃有雙白線，只要下橋準備左轉之車輛，
    必然壓過此一雙白線，而台北市建國南北延線，左轉車輛，
    除公車專用道為雙白線外，其餘路段均為虛線，僅有本路段
    竟然劃設雙白線，明顯錯置，顯失公平云云。
四、經查：
(一)受處分人並不否認其有於上開時、地，駕駛車牌號碼ＣＩ─
    九八二０號自用一般小客貨車，跨越禁止標線雙白線之行為
    ，並有受處分違規時之採證照片本一張附卷可憑，是受處分
    人有駕駛汽車，不遵守道路交通標線指示之違規甚明。
(二)受處分人辯稱：於其違規地點劃設雙白線，明顯錯置，顯失
    公平云云，惟有關道路交通標誌、標線、號誌之指示、警告
    、禁制規定、樣式、標示方式、設置基準及設置地點等事項
    之規則，由交通部會同內政部定之，此道路交通管理處罰條
    例第四條第二項定有明文。主管機關為提供車輛駕駛人及行
    人有關道路路況之警告、禁制、指示等資訊，並便利行旅及
    促進交通安全，而予設置標誌、標線或號誌，此道路交通標
    誌標線號誌設置規則第二條亦有規定，縱受處分人認於其上
    開違規路段設置雙白線容有未妥，可向主管機關表示意見，
    供主管機關於設置標線時通盤考量，惟在主管機關未變更上
    開標誌、標線或號誌之設置前，受處分人非可以個人主觀之
    認定或為圖個人便利，而無視於禁止標誌之規定率予違反，
    是受處分人以前詞為辯，難以成理。
五、綜上所述，本件受處分人之違規行為堪以認定。原處分機關
    依道路交通管理處罰條例第六十條第二項第三款，裁處最低
    額罰鍰新臺幣九百元核無違誤，本件受處分人之異議為無理
    由，應予駁回。
據上論斷，應依道路交通案件處理辦法第十九條，裁定如主文。
中    華    民    國    95    年    7     月    28    日
                  交通法庭   法  官  蘇素娥
以上正本證明與原本無異。
如不服本裁定，應於裁定送達後5日內向本院提出抗告狀。
                             書記官  黃瓊玉
中    華    民    國    95    年    7     月    28    日


司法院資訊處製作；財團法人民間司法改革基金會備份。
